【裁判字號】    98,軍上,10
【裁判日期】    980708
【裁判案由】    過失致死
【裁判全文】
臺灣高等法院高雄分院刑事判決          98年度軍上字第10號
上  訴  人  國防部高等軍事法院高雄分院檢察署檢察官
被      告  甲○○
上列上訴人因被告過失致死案件，不服國防部高等軍事法院高雄
分院98年上訴字第23號中華民國98年6 月4 日第二審判決（起訴
案號：國防部南部地方軍事法院檢察署97年度偵字第229 號），
提起上訴，本院判決如下：
     主  文
上訴駁回。
     理  由
一、按軍事審判法第181 條第5 項之規定，被告不服高等軍事法
    院宣告有期徒刑之上訴判決者，得以判決違背法令為理由，
    向高等法院提起上訴。是被告向高等法院提起上訴，應以高
    等軍事法院宣告有期徒刑之上訴判決，違背法令為理由，係
    屬法定要件，如果上訴理由狀並未依據卷內訴訟資料，具體
    指摘原判決不適用何種法則或如何適用不當，或所指原判決
    違法情事，顯與法律規定得為提起上訴理由之違法情形不相
    適合時，均應認其上訴違背法律上之程式，予以駁回。
二、本件原判決維持第一審論處被告甲○○過失致死罪刑之判決
    ，駁回上訴人國防部南部地方軍事法院檢察署軍事檢察官在
    第二審之上訴，已依憑卷內訴訟資料詳予明所憑之證據及
    認定之理由，從形式上觀察，並無違背法令之情形。又量刑
    輕重及是否宣告緩刑係屬事實審法院得依職權自由裁量之事
    項，苟已斟酌刑法第57條所列情狀而未逾法定刑度，即不得
    遽指違法。原判決已明審酌被告於該管公務員尚未知悉肇
    事者為何人前向到場處理之警員坦承其為肇事者，且留在現
    場接受偵訊，依刑法第62條前段自首規定，減輕其刑，復念
    其偵、審期間坦承犯行，態度良好，犯後仍持續與被害人家
    屬商談和解，及被害人亦與有過失等一切情狀，於法定刑內
    量處被告有期徒刑4 月，並諭知易科罰金之折算標準，另考
    量被告前未曾因故意犯罪而受有期徒刑以上刑之宣告，有國
    防部南部地方軍事法院檢察署97年9 月16日刑案資料前科查
    註表乙份附卷可參，且係過失犯罪，應無再犯之虞，併予宣
    告緩刑2 年，尚稱妥適等情，因而駁回上訴人在第二審之上
    訴，於法並無違誤。上訴意旨未依卷內資料而以被告實屬重
    大過失，案發迄今尚未與被害人家屬和解，犯後態度不佳，
    原判處有期徒刑4 月，並得易科罰金，且諭知緩刑2 年之判
    決，顯有失比例原則及公平正義之維護。任意指摘原判決，
    難認符合第三審上訴之法定要件，其上訴違背法律上之程式
    ，應予駁回。
三、據上論斷，應依軍事審判法第206 條第1 項，刑事訴訟法第
    39 5條前段，判決如主文。
中    華    民    國    98    年    7     月    8     日
                  刑事第一庭    審判長法  官  郭雅美
                                      法  官  莊崑山
                                      法  官  張意聰
以上正本證明與原本無異。
本件判決不得上訴。
中    華    民    國    98    年    7     月    9     日
                                      書記官  張寶花


司法院資訊處製作；財團法人民間司法改革基金會備份。
